【裁判字號】    98,交聲,117
【裁判日期】    980527
【裁判案由】    違反道路交通管理處罰條例聲明異議
【裁判全文】
臺灣士林地方法院交通事件裁定         98年度交聲字第117號
原處分機關  交通部公路總局臺北區監理所
異  議  人  甲○○
即受處分人
代  理  人  乙○○
上列異議人即受處分人因違反道路交通管理處罰條例案件，對於
交通部公路總局臺北區監理所民國97年12月18日所為之處分（原
處分案號：北監自裁字第AD0000000 號）聲明異議，本院裁定如
下：
    主  文
原處分撤銷。
甲○○汽車駕駛人，行車速度，超過規定之最高時速20公里以上
未滿40公里，處罰鍰新臺幣貳仟元，並記違規點數壹點。
    理  由
一、原處分意旨略以：異議人即受處分人甲○○之車牌號碼為86
    09 -EL號自小客車，於民國97年1 月17日上午10時36分許，
    經人以時速71公里行駛在速限為時速50公里之臺北市○○路
    ○ 段往臺北方向車道，為警以異議人有違反道路交通管理處
    罰條例第40條之規定掣單舉發。異議人不服，逾越應到案期
    限（97年2 月29日前）提出異議，經原處分機關函請舉發單
    位調查結果，仍認異議人有上開違規行為，乃依道路交通管
    理處罰條例第40條之規定，裁決異議人新臺幣（下同）2,40
    0 元之罰鍰。
二、異議意旨略以：伊於民國97年12月12日，在同一路段即臺北
    市○○路○ 段往臺北方向車道，又經警舉發超速，惟經比對
    該張罰單與本案罰單之採證相片，2 張相片之背景卻不同，
    伊因此對本件採證相片有所質疑，為此聲明異議等語。
三、按汽車駕駛人，行車速度，超過規定之最高時速，或低於規
    定之最低時速，除有第43條第1 項第2 款情形外，處1,200
    元以上2,400 元以下罰鍰，並記違規點數1 點，道路交通管
    理處罰條例第40條、第63條第1 項第1 款分別定有明文。又
    違反道路交通管理處罰條例第40條事件，汽車駕駛人行車速
    度，超過規定之最高時速20公里以上，未滿40公里者，其逾
    越應到案期限30日內，繳納罰鍰或到案聽候裁決者，處2,00
    0 元罰鍰，此為違反道路交通管理事件統一裁罰基準及處理
    細則所附裁罰基準表所明定。末按交通法庭認為聲明異議有
    理由或聲明異議雖無理由而原處分不當或違法者，應以裁定
    將原處分經聲明異議部分撤銷，並自為裁定，道路交通案件
    處理辦法第20條前段亦著有明文。
四、經查：
（一）證人即本件舉發警員丙○○於本院結證稱：本件舉發違反
      道路交通管理事件通知單是伊掣單舉發，本件採證照相機
      是移動式的，由我們放置在現場拍攝超速車輛，異議人提
      出其於97年12月12日遭拍的超速違規採證相片，也是由同
      一台相機拍攝，因為目前我們在使用的只有這台相機，由
      伊和張桂賓負責執勤，執勤地點都在大度路3 段。且依照
      伊今日庭呈之相片，可知在相機放置地點前方135 公尺左
      右，有標誌標示該路時速限制為50公里，及「常有測速相
      機，請依速限行駛」之警示等語（參本院卷第26頁至第27
      頁），復有本件採證相片1 幀攝得上開車輛當時時速為71
      公里乙情在卷可稽（參本院卷第10頁）。查本件既係以移
      動式相機拍照採證，縱使在同一路段進行取締，只要相機
      放置地點不同，攝得背景自有所異，不足為奇，堪認本件
      異議人違規事實已十分明確。
（二）至於道路交通管理處罰條例第7 條之2 第3 項所規定：汽
      車駕駛人行車速度超過規定之最高速限，採用固定或非固
      定式科學儀器取得證據資料證明者，於一般道路須至少於
      100 公尺，於高速公路、快速公路須至少於300 公尺前，
      明顯標示之等語，其立法意旨，無非在促請駕駛人注意不
      得超速行駛，以免被採證處罰，並避免違規超速之駕駛人
      突見測速照相裝置，為避免受罰，反而採取危險駕駛行為
      ，致危及公共安全。查本件距離違規地點約135 公尺前（
      即臺北市○○路○ 段與中央北路口）設有標誌標示該路時
      速限制為50公里，及「常有測速相機，請依速限行駛」之
      警示，此有證人丙○○庭呈之相片2 幀在卷可參（參本院
      卷第31頁至第32頁），符合道路交通管理處罰條例第7 條
      之2 第3 項規定之一般道路須至少於100 公尺前設立明顯
      標示之旨，異議人前揭違規行為自應予裁罰。
五、綜上所述，本件違規事實明確，堪予認定，原處分機關據以
    裁罰，固非無見，惟本件舉發違反道路交通管理事件通知單
    所載之應到案日期為97年2 月29日前，異議人之異議狀自承
    於97年2 月向舉發單位陳述意見（參本院卷第5 頁），然依
    照卷附臺北市政府警察局北投分局97年3 月18日函文所示（
    參本院卷第12頁），舉發單位係於97年3 月4 日始收受異議
    人之陳述書，顯僅逾應到案期限30日內，依照道路交通管理
    處罰條例第40條、第63條第1 項第1 款，及違反道路交通管
    理事件統一裁罰基準及處理細則所附裁罰基準表所示，異議
    人之違規行為應僅裁罰2,000 元，並記違規點數1 點。故本
    件異議雖無理由，惟原處分既有上開違誤之處，自應由本院
    將原處分撤銷，自為裁定如主文第2 項所示，以資適法。
據上論斷，應依道路交通案件處理辦法第20條前段，裁定如主文
。
中    華    民    國    98    年    5     月    27    日
                  交通法庭法  官    鄭光婷
以上正本證明與原本無異。
如不服本裁定，應於裁定送達後5 日內，向本院提出抗告狀。
                          書記官    徐仁豐
中    華    民    國    98    年    5     月    27    日


司法院資訊處製作；財團法人民間司法改革基金會備份。
